【裁判字號】    98,審訴,4869
【裁判日期】    990129
【裁判案由】    偽證
【裁判全文】
臺灣高雄地方法院刑事判決            98年度審訴字第4869號
公  訴  人  臺灣高雄地方法院檢察署檢察官
被      告  甲○○
            乙○○
上列被告因偽證案件，經檢察官提起公訴（98年度偵字第33602
號），嗣因被告於本院準備程序中就被訴事實為有罪之陳述，經
本院告知簡式審判程序之旨，並聽取公訴人及被告意見後，合議
庭裁定由受命法官獨任進行簡式審判程序，判決如下：
    主  文
甲○○犯偽證罪，處有期徒刑肆月。
乙○○犯偽證罪，累犯，處有期徒刑伍月。
    事  實
一、乙○○前於民國93年1 月間因施用毒品案件，經本院以94年
    度訴字第63號判處有期徒刑10月、4 月確定。又因施用毒品
    案件，經本院以94年度訴字第3846號判處有期徒刑1 年2 月
    、8 月確定，並經本院以96年度聲減字第1309號裁定減刑為
    應執行有期徒刑10月確定。與上開第1 、2 罪，接續執行，
    於96年7 月16日執行完畢。其明知陳岳雄委託其安排尋找莊
    琪華、薛又瑄前往越南轉往柬埔寨目的係為夾帶海洛因入境
    （陳岳雄、莊琪華、薛又瑄所涉犯毒品危害防制條例犯行，
    經本院於98年8 月11日以97年重訴字第93號判處陳岳雄應執
    行無期徒刑，於99年1 月14日經臺灣高等法院高雄分院以98
    年上重訴字21號撤銷改判應執行有期徒刑30年，現尚未確定
    ；莊琪華、薛又瑄判處有期徒刑12年確定），詎其在98年4
    月21日本院審理97年重訴字第93號案件時，明知具結作證之
    證人應有據實陳述之義務，不得為匿、飾、增、刪之虛偽陳
    述，卻為迴護陳岳雄，而基於偽證之犯意，就該案情有重要
    關係之事項，供前具結後虛偽證稱略以：是陳岳雄拜託伊找
    人去大陸跑單幫，拿一些仿冒品，伊是被抓到後警察問伊介
    紹人去夾帶毒品，伊才知道她們是帶毒品回來，確實是被查
    獲之後，才知道她們是去帶毒品云云，足以影響本院承審該
    案之
    法官對被告陳岳雄是否涉本件走私海洛因犯行產生錯誤判斷
    之危險。
二、甲○○明知陳岳雄委託其安排尋找莊琪華、薛又瑄前往越南
    轉往柬埔寨目的係為夾帶海洛因入境，並於97年7 月29日後
    仍持續參與甲○○等人之走私海洛因入境犯行（陳岳雄所涉
    犯毒品危害防制條例犯行，經本院於98年8 月11日以97年重
    訴字第93號判處陳岳雄應執行無期徒刑，於99年1 月14日經
    臺灣高等法院高雄分院以98年上重訴字21號撤銷改判應執行
    有期徒刑30年，現尚未確定），詎其在98年4 月21日本院審
    理97年重訴字第93號案件時，明知具結作證之證人應有據實
    陳述之義務，不得為匿、飾、增、刪之虛偽陳述，卻為迴護
    陳岳雄，而基於偽證之犯意，就該案情有重要關係之事項，
    供前具結後虛偽證稱略以：「陳岳雄之前知道，後來知道是
    帶毒品，他有說他不要參加。」、「因為都是白豬在主導的
    ，所以他拿( 資料) 回去辦，監聽譯文所稱陳岳雄幫我找工
    人乙事，就是找莊琪華、薛又瑄2 人出國之事，但是我叫陳
    岳雄不要插手。」、「白豬把資料拿回來，之後我們( 指陳
    岳雄) 就沒聯絡」、「他( 陳岳雄) 曾經打電話告知我要退
    出，最後這些事情都是薛慶明在聯繫的。」、「前揭97年8
    月24日00時36分其與李泰賢之對話內容，是我向陳岳雄借錢
    ，要拿海洛因給他。」等語，足以影響本院承審該案之法官
    對被告陳岳雄是否涉本件走私海洛因犯行產生錯誤判斷之危
    險。
二、案經本院告發後經臺灣高雄地方法院檢察署檢察官簽分偵查
    起訴。
    理  由
一、本件被告甲○○、乙○○所犯係死刑、無期徒刑、最輕本刑
    為3 年以上有期徒刑以外之罪，其於準備程序中就被訴事實
    為有罪之陳述，經本院告知簡式審判程序之旨，並聽取公訴
    人及被告意見後，合議庭裁定由受命法官獨任進行簡式審判
    程序，合先敘明。
二、上開犯罪事實，業經被告甲○○、乙○○於檢察官偵查中及
    本院審理中坦承不諱，並有被告於本院97年度重訴字第93號
    刑事案件98年4 月21日審理筆錄暨證人結文各1 份在卷可稽
    ，足認被告之自白與事實相符，足堪採信。從而，本件事證
    明確，被告犯行，應堪認定，應依法論科。
三、核被告甲○○、乙○○所為，均係犯刑法第168 條之偽證罪
    。被告乙○○有上揭前案紀錄，前於96年6 月11日執行完畢
    之事實，有臺灣高等法院前案紀錄表1 份在卷可佐，其於有
    期徒刑執行完畢後，5 年內再故意犯本件有期徒刑以上之罪
    ，為累犯，應刑法第47條第1 項規定加重其刑。又被告2 人
    於所虛偽陳述之案件（即陳岳雄涉犯毒品危害防制條例案件
    ，該件經本院於98年8 月11日以97年度重訴字第293 號判處
    應執行無期徒刑，於99年1 月14日經臺灣高等法院高雄分院
    以98年上重訴字21號撤銷改判應執行有期徒刑30年，現尚未
    確定）尚未確定前，即於98年9 月21日自白犯行，此有偵訊
    筆錄、臺灣高等法院被告前案紀錄表附卷可稽，被告2 人既
    於所虛偽陳述之案件裁判確定前自白，爰均依刑法第172 條
    之規定減輕其刑，乙○○部分並應先加重後減輕之。審酌被
    告2 人於本院97年度重訴字第93號案件審理時，供前具結就
    案情有重要關係之事項，為虛偽之陳述，企圖誤導審判機關
    審理犯罪之正確性，耗費司法資源，所為誠屬非是，惟念渠
    等犯後業已坦承犯行，態度良好，法院亦未採信該迴護之詞
    ，復參以渠等犯罪動機、手段及情節等一切情狀，爰分別酌
    情量處如主文所示之刑。
據上論斷，應依刑事訴訟法第273 條之1 第1 項、第284 條之1
第299 條第1 項前段，刑法第168 條、第172 條、第47條第1 項
，判決如主文。
本案經檢察官杜妍慧到庭執行職務。
中    華    民    國    99    年     1    月    29    日
                  刑事第十庭  法  官  曾子珍
以上正本證明與原本無異。
如不服本判決應於收受本判決後10日內向本院提出上訴書狀，並
應敘述具體理由，如未敘述上訴理由者，應於上訴期間屆滿後20
日內補提理由書狀於本院（均須按他造當事人之人數附繕本）「
切勿逕送上級法院」。
中    華    民    國    99    年    1    月     29    日
                              書記官  李承悌
附錄本案論罪科刑法條：
中華民國刑法第168 條
於執行審判職務之公署審判時或於檢察官偵查時，證人、鑑定人
、通譯於案情有重要關係之事項，供前或供後具結，而為虛偽陳
述者，處7 年以下有期徒刑。

司法院資訊處製作；財團法人民間司法改革基金會備份。
